臺灣高等法院刑事裁定
109年度聲再字第495號
再審聲請人
即受判決人  鍾清龍原名廖清龍  



上列再審聲請人因傷害案件，對於本院83年度上易字第3455號，
中華民國83年7月13日第二審確定判決（原審案號：臺灣士林地
方法院83年度自字第92號），聲請再審，本院裁定如下：
    主  文
再審之聲請駁回。 
    理  由
一、再審聲請意旨略以：原審判決陳燈圳有被鐵棍傷害事實不存
    在，即有鐵棍實不知該鐵棍為何人有，況有到場警員處理會
    不知要呈上法院？且不傳喚警員到庭說明，事實證明，應速
    改判決被告無罪等語。
二、按法院認為無再審理由者，應以裁定駁回之；經前項裁定後，不得更以同一原因聲請再審，刑事訴訟法第434條第1項、第3項定有明文，係本於一事不再理原則而為設計、規範，以維持裁判的安定性。所謂「同一原因」，係指同一事實之原因而言。又法院認為聲請再審之程序違背規定者，應以裁定駁回之，同法第433條前段亦有明文。聲請人就警員到場處理卻未查扣鐵棍部分，未傳喚證人部分，前曾提出再審而經本院以104年度聲再字第335號、第436號、第487號等裁定認其所主張為無理由予以駁回，後聲請人再以相同主張聲請再審，亦經本院以109年度聲再字第235號、第350號、第425號等裁定認違反前揭刑事訴訟法第434條第3項「不得更以同一原因聲請再審」規定，違背法定程式而駁回在案等情，有上開各裁定附卷可稽。是聲請人本件再以該鐵棍未經到場警員查扣、未傳喚證人到庭做證為由而提起本件再審，顯係於再審經法院以無理由駁回後，以同一原因聲請再審，揆諸前揭刑事訴訟法第434條第3項規定，其聲請人聲請再審之程序顯然違背規定，為不合法，即應予駁回。
三、按聲請再審之案件，除顯無必要者外，應通知聲請人及其代
    理人到場，並聽取檢察官及受判決人之意見，但無正當理由
    不到場，或陳明不願到場者，不在此限，刑事訴訟法第429
    條之2定有明文，其中所稱顯無必要者，指如依聲請意旨，
    從形式上觀察，聲請顯有理由而應裁定開始再審者；或顯無
    理由而應予駁回，例如提出之事實、證據，一望即知係在原
    確定判決審判中已提出之證據，經法院審酌後捨棄不採，而
    不具備新規性之實質要件，並無疑義者；或顯屬程序上不合
    法且無可補正，例如聲請已逾法定期間、非屬有權聲請再審
    之人、對尚未確定之判決為聲請、以撤回或法院認為無再審
    理由裁定駁回再審聲請之同一原因事實聲請再審等，因程序
    違背規定已明，而無需再予釐清，且無從命補正，當然無庸
    依上開規定通知到場聽取意見之必要，庶免徒然浪費有限之
    司法資源（最高法院109年度台抗字第263號裁定意旨參照）
    。準此，本件聲請人聲請再審顯屬程序上不合法且無可補正
    而應逕予駁回，揆諸前揭說明，即無必要依刑事訴訟法第42
    9條之2前段規定，通知聲請人到場，並聽取檢察官及受判決
    人之意見，附此敘明。
據上論斷，應依刑事訴訟法第433條前段，裁定如主文。
中　　華　　民　　國　　109 　年　　11　　月　　30　　日
                  刑事第二十庭  審判長法　官  王復生　
                                      法　官  遲中慧　
                                      法　官　張紹省
以上正本證明與原本無異。
不得抗告。
                                       書記官  莫佳樺
中　　華　　民　　國　　109 　年　　11　　月　　30　　日